【裁判字號】    99,訴,476
【裁判日期】    990416
【裁判案由】    妨害性自主罪
【裁判全文】
臺灣臺北地方法院刑事判決               99年度訴字第476號
公  訴  人  臺灣臺北地方法院檢察署檢察官
被      告  甲○○
上列被告因妨害性自主罪案件，經檢察官提起公訴（99年度少偵
字第4 號），嗣被告於準備程序中就被訴事實為有罪之陳述，經
本院合議庭裁定由受命法官獨任進行簡式審判程序，判決如下：
    主  文
甲○○對於十四歲以上未滿十六歲之女子為性交，處有期徒刑陸
月，緩刑參年，緩刑期間付保護管束，並應於緩刑期間內遵守下
列事項：不得對被害人Ａ女為任何騷擾、接觸、跟蹤或聯絡之行
為。
    事  實
一、甲○○於民國98年2 月間，在網路上結識未滿14歲代號為00
    000000之女子（84年4 月18日生，真實姓名年籍詳卷，下稱
    Ａ女），並交往成為男女朋友，其明知Ａ女就讀國中未滿14
    歲，性觀念未臻成熟，並無完全之性自主同意能力，為滿足
    其性慾，自98年3 月中旬起至同年4 月17日止，多次在臺北
    市中山區Ａ女之住處及臺北市○○區○○街17巷之1 號3 樓
    其租住處，於褪去Ａ女之衣褲後，再以其陰莖插入Ａ女陰道
    內而為性交行為（上揭甲○○與未滿14歲女子性交事實，業
    由本院少年法庭以99年度少護字第30號裁定交付保護管束）
    。而於Ａ女年滿14歲之後，甲○○即基於與14歲以上未滿16
    歲之女子合意性交之犯意，自98年4 月18日起至同年10月8
    日止，在其上開租住處，接續多次以其陰莖插入Ａ女之陰道
    內而為性交行為。嗣於98年10月8 日經Ａ女之父代號000000
    00-0（真實姓名年籍詳卷，下稱Ａ1 ）察覺有異追問後，報
    警查悉上情。
二、案經Ａ1 訴由臺北市政府警察局中山分局報請臺灣臺北地方
    法院檢察署後，移請本院少年法庭調查後再裁定移送臺灣臺
    北地方法院檢察署檢察官偵查起訴。
    理  由
一、本件被告甲○○所犯非死刑、無期徒刑或最輕本刑有期徒刑
    3 年以上之罪，亦非高等法院管轄第一審案件，被告於本院
    準備程序中就被訴事實為有罪之陳述，經告知被告簡式審判
    程序之旨，並聽取檢察官、被告之意見後，本院裁定由受命
    法官獨任進行簡式審判程序，合先敘明。
二、上揭犯罪事實，業據被告於本院審理中供承不諱，核與被害
    人Ａ女於警詢及偵訊時指述之情節相符，復有受理疑似性侵
    害事件驗傷診斷書、性侵害案件驗證同意書、疑似性侵害案
    件證物採集單、內政部警政署刑事警察局鑑驗書等附卷可資
    佐證，足認被告之自白核與事實相符。本件事證明確，被告
    上揭犯行堪以認定。
三、核被告所為，係犯刑法第227 條第3 項之對於十四歲以上未
    滿十六歲之女子為性交罪。被告先後多次對於被害人Ａ女為
    性交之行為，依被告所述已不記得次數並無計算，且係於密
    接時地為之，侵害同一法益，被告主觀上應係基於單一犯罪
    決意接續而為，自應將被告先後多次性交之行為，視為數個
    舉動之接續施行，合為包括之一行為予以評價較為合理，而
    屬接續犯之包括一罪。又被告所犯上開之罪，係對被害人為
    14歲以上未滿16歲之少年所設之特別處罰規定，依兒童及少
    年福利法第70條第1 項但書之規定，無庸再依兒童及少年福
    利法第70條第1 項前段規定加重其刑之必要，併此敘明。爰
    審酌被告與Ａ女認識後，互有好感成為男女朋友之後，並進
    一步發生性行為，然Ａ女當時僅為國中生，對於性自主決定
    權未臻成熟，被告猶與之發生性行為，對於Ａ女之身心正常
    發展造成不良影響，惟念及被告犯後已坦承犯行，表示悔悟
    ，犯後態度尚稱良好，且Ａ女已表明不願對被告追究，被害
    人父親Ａ1 亦表示於被告承諾不與Ａ女聯絡之下，願給被告
    機會，及被告之犯罪動機、手段、素行、高中肄業之教育程
    度等一切情狀，量處如主文所示之刑，以資懲儆。
四、末查，被告前未曾因犯罪受有期徒刑以上刑之宣告，有臺灣
    高等法院被告前案紀錄表在卷可按，其因一時失慮，偶罹刑
    典，犯後已坦承犯行，並表示悔意，且被告年紀尚輕，被害
    人Ａ女之父親亦當庭同意以附條件之方式給予被告緩刑之機
    會（見本院卷第20頁），被告經此偵審程序及科刑之宣告後
    ，應知所警惕而無再犯之虞，本院因認對於被告所宣告之刑
    ，以暫不執行為適當，爰依刑法第74條第1 項第1 款規定併
    予宣告緩刑3 年，以啟自新，並依刑法第93條第1 項規定，
    併為緩刑期間付保護管束之諭知，俾由執行機關能予適當督
    促，並由觀護人給予適當之協助及指導，以觀後效。另為保
    護被害人Ａ女之安全而不再受被告侵害，且被告亦願意接受
    被害人Ａ女之父親所為不再與被害人聯絡之請求，爰經被告
    及被害人Ａ女父親之同意下，並斟酌本案情形，依刑法第74
    條第2 項規定，命被告應於緩刑期間內遵守下列事項：不得
    對被害人Ａ女為任何騷擾、接觸、跟蹤或聯絡之行為。
據上論斷，應依刑事訴訟法第273 條之1 第1 項、第299 條第1
項前段，刑法第227 條第3 項、第74條第1 項第1 款、第2 項第
7 款、第3 項、第93條第1 項，判決如主文。
本案經檢察官呂俊儒到庭執行職務
中    華    民    國    99    年    4     月    16    日
                    刑事第十九庭  法  官  吳俊龍
上正本證明與原本無異。
如不服本判決應於收受送達後10日內向本院提出上訴書狀，並應
敘述具體理由；如未敘述上訴理由者，應於上訴期間屆滿後20日
內向本院補提理由書（均須按他造當事人之人數附繕本）「切勿
逕送上級法院」。
                                  書記官  劉俊源
中    華    民    國    99    年    4     月    16    日
                    
附錄本案論罪科刑法條：
中華民國刑法第227條
對於未滿十四歲之男女為性交者，處3 年以上10年以下有期徒刑
。
對於未滿十四歲之男女為猥褻之行為者，處6 個月以上5 年以下
有期徒刑。
對於十四歲以上未滿十六歲之男女為性交者，處7 年以下有期徒
刑。
對於十四歲以上未滿十六歲之男女為猥褻之行為者，處3 年以下
有期徒刑。
第 1 項、第 3 項之未遂犯罰之。

司法院資訊處製作；財團法人民間司法改革基金會備份。
